【裁判字號】    97,易,69
【裁判日期】    970227
【裁判案由】    毒品危害防制條例
【裁判全文】
臺灣基隆地方法院刑事判決                97年度易字第69號
公  訴  人  臺灣基隆地方法院檢察署檢察官
被      告  丙○○
                    （現於臺灣基隆監獄另案執行中）
上列被告因毒品危害防制條例案件，經檢察官提起公訴（96年度
毒偵字第3146號），因被告於準備程序中為有罪之陳述，經裁定
行簡式審判程序，本院判決如下：
    主  文
丙○○施用第二級毒品，處有期徒刑參月，如易科罰金以新臺幣
壹仟元折算壹日。
    事實及理由
一、本件犯罪事實、證據及應適用之法條，除下列應予補充或更
    正外，其餘均引用起訴書之記載（如附件）：(1)犯罪事實欄
    一倒數第6行「現由臺灣基隆地方法院以以96年度易字第731
    號審理中」等字更正為「經本院以96年度易字第731號判處
    應執行有期徒刑6月，如易科罰金以新臺幣1000元折算1日」
    等字，(2)犯罪事實欄一倒數第4行「9時30分」等字後增列「
    以玻璃球吸食器燒烤之方式」，(3)犯罪事實欄一倒數第 3行
    「施用毒品安非他命」等字後增列「1次」，(4)證據補充「
    被告於本院中之自白」等字，(5)應適用之法條補充「被告施
    用安非他命前之持有犯行，為施用安非他命之犯行所吸收，
    不另論罪」等字。
二、刑之酌科
    本院審酌被告犯罪之動機，曾有施用毒品之前科仍不知戒除
    ，其犯後坦承犯行，所犯乃戕害自己身心健康，尚未危及他
    人等一切情狀，量處如主文所示之刑，並諭知易科罰金之折
    算標準。
三、據上論斷，應依刑事訴訟法第273條之1第1項、第299條第1
    項前段、第310條之2、第454條，毒品危害防制條例第10條
    第2項、第23條第2項，刑法第11條前段、第41條第1項前段
    ，判決如主文。
本案經檢察官甲○○到庭執行職務。
中    華    民    國    97    年    2    月    27    日
                  刑事第三庭法    官 鄭培麗
以上正本證明與原本無異。
對於本件判決如有不服，應於收受送達後10日內，向本院提出上
訴書狀，敘述上訴理由，上訴於臺灣高等法院，並按他造當事人
之人數附具繕本。「切勿逕送上級法院」
中    華    民    國    97    年    2     月    27    日
                            書 記 官  潘端典
附錄論罪法條：
毒品危害防制條例第10條
施用第一級毒品者，處 6 月以上 5 年以下有期徒刑。
施用第二級毒品者，處 3 年以下有期徒刑。
附件：
臺灣基隆地方法院檢察署檢察官起訴書
                                    96年度毒偵字第3146號
    被      告  丙○○  男  38歲（民國○○年○○月○○日生）
                        住基隆市○○區○○路11巷76號
                        （現因另案在基隆看守所羈押中）
                        國民身分證統一編號：Ｚ000000000號
上列被告因違反毒品危害防制條例案件，業經偵查終結，認應提
起公訴，茲敘述犯罪事實、證據並所犯法條如下：
        犯罪事實
一、丙○○曾有詐欺、傷害、恐嚇、麻藥、竊盜等多項前科，又
    因毒品、竊盜、妨害公務及搶奪罪，經台灣基隆地方法院分
    別判處有期徒刑6月、7月、1年、1年，經合併定應執行有期
    徒刑3年確定，於民國93年11月17日入監執行，95年10月14
    日縮短刑期假釋並付保護管束出獄（嗣再與其前所犯之侵占
    遺失物罪及詐欺罪，而遭判處之罰金易服勞役 6日及拘役50
    日二案，接續執行，至95年12月 8日出獄），縮刑期滿日為
    96年 9月24日（嗣再經判決撤銷假釋，並於96年10月15日經
    同院以96年度聲減字第1671號刑事裁定減刑，並定應執行有
    期徒刑1年6月，經本署96年執減更字第1876號為勿庸執行，
    不構成累犯)；丙○○前因施用毒品案件，經送強制戒治（
    業於91年12月17日期滿)，由本署檢察官以91年度戒毒偵字
    第87號為不起訴處分確定，復因前述施用第二級毒品案件，
    經判處有期徒刑6月確定；再於96年6、7月間，因施用第二
    級毒品案件，由本署檢察官以96年度1685號、第1766號提起
    公訴，經同院以96年度易字第520號判決判處有期徒刑6月（
    尚未確定）。又於96年 9月初，因施用第二級毒品案件，由
    本署檢察官以96年度毒偵字第2137號提起公訴，經同院以96
    年度易字第657號判決判處有期徒刑3月確定（尚未執行）；
    另於96年8月23日上午8、9時許及同年9月21日上午10時許，
    因施用第二級毒品案件，由本署檢察官以96年度毒偵字第23
    54號、第2426號提起公訴，現由臺灣基隆地方法院以96年度
    易字第 731號審理中。丙○○係毒品調驗行方不明人口，復
    其於施用第二級毒品安非他命之犯意，於96年 8月11日上午
     9時30分許，在其位於基隆市○○區○○路11巷76號住處內
    ，施用毒品安非他命，嗣經警於同日上午10時20分許，通知
    其採尿送驗結果，其尿液中係呈安非他命類之陽性反應後，
    始查悉上情。
二、案經基隆市警察局第四分局報告偵辦。
        證據並所犯法條
一、上揭犯罪事實，業據被告丙○○坦承不諱，且被告為警通知
    採其尿液經送驗結果，係呈安非他命類之陽性反應，此有基
    隆市警察局第四分局應受尿液採驗人尿液檢體採集送驗紀錄
    表及台灣檢驗科技股份有限公司出具之濫用藥物尿液檢驗報
    告（尿液檢體編號：Ｚ000000000000號）各1份附卷可稽，堪
    信被告確於上揭時地有施用毒品安非他命之犯行。此外，並
    有不起訴處分書、起訴書及刑案資料查註紀錄表在卷足憑，
    是被告自白與事實相符，事證明確，被告犯嫌已堪認定。
二、核被告丙○○所為，係涉犯毒品危害防制條例第10條第2 項
    之施用第二級毒品罪嫌。
三、依毒品危害防制條例第23條第2項、刑事訴訟法第251條第 1
    項提起公訴。
    此  致
臺灣基隆地方法院
中    華    民    國    96    年    12    月    14    日
                              檢察官  乙  ○  ○
本件正本證明與原本無異
中    華    民    國    96    年    12    月    28    日
                              書記官  何  淑  貞
附錄所犯法條：
毒品危害防制條例第10條第2項
    施用第二級毒品者，處 3 年以下有期徒刑。


司法院資訊處製作；財團法人民間司法改革基金會備份。
